臺灣嘉義地方法院交通事件裁定　　　　　94年度交聲字第96號
原處分機關　交通部公路總局嘉義區監理所嘉義市監理站
異　議　人
即受處分人　甲○○
上列異議人即受處分人因違反道路交通管理處罰條例案件，對於
交通部公路總局嘉義區監理所嘉義市監理站於民國九十四年五月
十三日所為之處分（原處分案號：嘉監義字第裁七六—Ｌ000
00000號），聲明異議，本院裁定如下：
    主  文
異議駁回。
    理  由
一、按行車速度，依速限標誌或標線之規定，無標誌或標線者，
    行車時速不得超過五○公里，道路交通安全規則第九十三條
    第一項第一款前段定有明文。汽車駕駛人，行車速度，超過
    規定之最高時速者，處新臺幣一千二百元以上二千四百元以
    下罰鍰，並記違規點數一點，道路交通管理處罰條例第四十
    條第一項及第六十三條第一項第一款，亦有明文。
二、原處分意旨略以：異議人即受處分人甲○○駕駛車牌號碼Ｒ
    五—九七五三號自用小客貨車，沿嘉一六二線公路由東向西
    方向行駛，於民國九十四年四月四日下午三時三十分許，行
    經嘉義縣大林鎮公所前時，適對向由案外人江明訓所駕駛車
    牌號碼三四五五—ＪＣ號自用小客車欲左轉進入大林鎮公所
    ，因煞車不及致兩車發生碰撞肇事，原舉發機關依異議人於
    警詢時供承當時時速八十公里，因認異議人有超速行駛之違
    規事實，而填製嘉縣警交字第Ｌ00000000號舉發違
    反道路交通管理事件通知單舉發，嗣異議人向原處分機關即
    交通部公路總局嘉義區監理所嘉義市監理站申訴，經原處分
    機關調查結果仍認異議人有上開違規行為，乃依道路交通管
    理處罰條例第四十條第一項及第六十三條第一項第一款之規
    定，於九十四年五月十三日以嘉監義字第裁七六—Ｌ000
    00000號裁決書，據以裁處異議人罰鍰新臺幣一千九百
    元，並記違規點數一點之處分。
三、異議意旨略以：原處分機關僅依異議人於警詢時所為陳述，
    逕認異議人超速駕駛據以裁罰，實難令人信服，為此聲明異
    議等情。
四、經查：異議人甲○○駕駛車牌號碼Ｒ五—九七五三號自用小
    客貨車，沿嘉一六二線公路由東向西方向行駛，於九十四年
    四月四日下午三時三十分許，行經嘉義縣大林鎮公所前時，
    本應注意該路段行車時速不得超過五十公里，竟疏未注意，
    而貿然以時速八十公里之速度行進，致與江明訓駕駛沿嘉一
    六二線公路由西向東方向行駛欲左轉進入大林鎮公所之車牌
    號碼三四五五—ＪＣ號自用小客車發生碰撞而肇事之事實，
    有道路交通事故現場圖、道路交通事故調查報告表(一)(二)及現
    場照片附卷可稽。依道路交通事故現場圖之記載，異議人所
    駕駛之自用小客貨車在肇事現場所遺留之煞車痕為一九‧八
    公尺，該煞車痕之長度，按「一般公路汽車煞車距離、行車
    速度對照表」換算，異議人當時之行車速度約為時速六十公
    里，顯然超出道路交通安全規則第九十三條第一項第一款規
    定之速限，有違道路交通管理處罰條例第四十條第一項之規
    定，況異議人所駕車輛於碰撞後最後所停位置距離煞車痕尚
    有三十餘公尺，足見二車發生碰撞後，異議人之車輛並非完
    全靜止，發生撞擊後，仍往前推進約三十餘公尺完全停止，
    顯見其車速極快，堪認異議人當時車速應大於時速六十公里
    ，而衡諸常情一般人於案發之初就實際車速之供述，多會有
    所隱匿，所描述車速往往低於實際車速，而不會據實陳述，
    乃異議人於警詢時即稱當時車速為時速八十公里，堪認其當
    時車速時速至少達八十公里。是異議人事後翻異前詞，辯稱
    當時車速時速未達八十公里云云，自無可採。
    本件異議人既有上述違規事實，原處分機關依道路交通管理
    處罰條例第四十條第一項及第六十三條第一項第一款之規定
    裁處異議人罰鍰新臺幣一千九百元，並記違規點數一點之處
    分，並無不當。本件異議為無理由，應予駁回。
據上論斷，應依道路交通管理處罰條例第八十七條第二項，道路
交通案件處理辦法第十九條，裁定如主文。
中　　華　　民　　國　九十四　年  　九  　月   三十   日
                    交通法庭    法　官　鄭雅文
以上正本證明與原本無異。
如不服本裁定，應於送達後五日內，向本院提出抗告狀。
中　　華　　民　　國　九十四　年  　九  　月   三十   日
                            　　書記官　鄭翔元
